臺灣宜蘭地方法院刑事裁定　　　　　　　100年度聲字第298號
聲　請　人　臺灣宜蘭地方法院檢察署檢察官
被　　　告　林文財（已歿）
　　　　　　賴彩美
　　　　　　林煌欽
　　　　　　林鴻銘
　　　　　　林淑貞
　　　　　　黃敏芬
　　　　　　林嘉卿
　　　　　　張阿淑
　　　　　　陳諺偉
上列被告等違反銀行法等案件，經檢察官聲請延長禁止處分命令
期間（99年度他字第1007、1070號），本院裁定如下
    主  文
聲請駁回。
    理  由
一、聲請意旨略以：被告林文財（已歿）、賴彩美、林煌欽、林
    鴻銘、林淑貞、黃敏芬、林嘉卿、張阿淑、陳諺偉等因違反
    銀行法案件，聲請人前依洗錢防制法第9條第1項規定，聲請
    核發禁止處分命令；茲因原禁止處分期限即將屆滿，而被告
    賴彩美、林煌欽、林鴻銘、林淑貞、黃敏芬、林嘉卿、陳諺
    偉等人經數次傳訊未到，且被害人數眾多，未能於短期間內
    偵結，為防止被告繼續利用各該存款帳戶洗錢，爰依洗錢防
    制法第9條第4項規定，聲請就附表編號(一)至(八)所示金融機構
    帳戶之禁止處分命令期間延長6個月等語（涉及偵查不公開
    ，不附聲請書為附件）。
二、按檢察官於偵查中聲請該管法院指定6個月以內之期間，對
    被告利用帳戶交易之財產為禁止提款、轉帳、付款、交付、
    轉讓或其他必要處分之命令，該指定期間如有繼續延長之必
    要者，檢察官應檢附具體理由，至遲於期間屆滿之前5日聲
    請該管法院裁定，洗錢防制法第9條第4項定有明文。查本院
    於民國99年11月4日依檢察官之聲請，核發禁止處分命令，
    裁定如附表編號(一)至(八)所示之金融機構帳戶，均自99年11月
    4日起至100年5月3日止，禁止提款、轉帳、付款、交付、轉
    讓或其他相關處分，此有本院99年度聲字第642號刑事裁定
    存卷可稽。依前揭法條規定，聲請人認該指定期間有繼續延
    長之必要，至遲應於100年5月3日期間屆滿前5日向本院聲請
    裁定，惟聲請人於100年5月2日始向本院提出延長指定期間
    之聲請，此有臺灣宜蘭地方法院檢察署宜檢文孝99他1007字
    第06710號函及其上本院收文章在卷可稽，聲請人之聲請已
    逾法定期間甚明，是本件聲請於法未合，應予駁回。
三、依刑事訴訟法第220條，裁定如主文。
中    華    民    國   100    年    5     月    3     日
                  刑事第四庭  法  官  鄧晴馨
上正本證明與原本無異。
如不服本裁定，得於收受裁定正本後5日內，向本院提出抗告狀
。
                              書記官  林怡君
中    華    民    國   100    年    5     月    3     日
附表：
(一)林文財之銀行存款帳戶：
1.林文財設在彰化銀行羅東分行之0000-00-00000-0-00號支票存
  款帳戶、0000-00-00000-0-00號活期儲蓄存款帳戶。
2.林文財設在板信商業銀行羅東分行之0000-000-0000000號活期
  儲蓄存款帳戶。
3.林文財設在玉山銀行羅東分行之0000-000-000000號存款帳戶
  、0000-000-000000號存款帳戶。
4.林文財設在臺灣中小企業銀行羅東分行之000-00-00000-0號、
  000-00-00000-0號存款帳戶。
5.林文財設在臺灣銀行羅東分行之000000000000號活期儲蓄存款
  帳戶、000000000000號支票存款帳戶、000000000000號外匯存
  款帳戶。
6.林文財設在合作金庫商業銀行羅東分行之0000000-000000號存
  款帳戶。
7.林文財設在第一商業銀行羅東分行之00000000000號支票存款
  帳戶、00000000000、00000000000號活期儲蓄存款帳戶。
(二)賴彩美之銀行存款帳戶：
1.賴彩美設在彰化商業銀行之0000-00-00000-0-00號支票存款帳
  戶、0000-00-00000-0-00號存款帳戶。
2.賴彩美設在玉山銀行羅東分行之0000-000-000000號存款帳戶
  。
3.賴彩美設在臺灣中小企業銀行羅東分行之000-00-00000-0號存
  款帳戶。
4.賴彩美設在臺灣銀行羅東分行之000000000000號綜合存款帳戶
  、000000000000號定期存款帳戶、000000000000號定期存款帳
  戶、000000000000號定期存款帳戶、000000000000號定期存款
  帳戶、000000000000號定期存款帳戶。
5.賴彩美設在合作金庫商業銀行羅東分行之0000000-000000號存
  款帳戶。
(三)林煌欽之銀行存款帳戶：
1.林煌欽設在彰化商業銀行之0000-00-00000-0-00號存款帳戶。
2.林煌欽設在板信商業銀行羅東分行之0000-0-000000000號活期
  儲蓄存款帳戶。
3.林煌欽設在玉山銀行羅東分行之0000-000-000000號存款帳戶
  。
4.林煌欽設在臺灣中小企業銀行羅東分行之000-00-00000-0號存
  款帳戶。
5.林煌欽設在合作金庫商業銀行羅東分行之0000000-000000號存
  款帳戶。
6.林煌欽設在第一商業銀行羅東分行之00000000000號活期儲蓄
  存款帳戶。
(四)林鴻銘之銀行存款帳戶：
1.林鴻銘設在彰化商業銀行之0000-00-00000-0-00存款帳戶
2.林鴻銘設在板信商業銀行之0000-0-000000000存款帳戶。
3.林鴻銘設在玉山銀行羅東分行之0000-000-000000號存款帳戶
  、0000-000-000000號存款帳戶。
4.林鴻銘設在臺灣中小企業銀行羅東分行之000-00-00000-0號存
  款帳戶。
5.林鴻銘設在合作金庫商業銀行羅東分行之0000000-000000號存
  款帳戶。
(五)黃敏芬之銀行存款帳戶：
1.黃敏芬設在板信商業銀行羅東分行之0000-0-000000000號活期
  儲蓄存款帳戶。
2.黃敏芬設在玉山銀行羅東分行之0000-000-000000號活期儲蓄
  存款帳戶。
3.黃敏芬設在臺灣中小企業銀行羅東分行之000-00-00000-0號存
  款帳戶。
4.黃敏芬設在臺灣銀行羅東分行之000000000000號外匯存款帳戶
  、000000000000號綜合存款帳戶、000000000000號定期存款帳
  戶。
5.黃敏芬設在第一商業銀行羅東分行之00000000000號活期儲蓄
  存款帳戶。
(六)林嘉卿之銀行存款帳戶：
1.林嘉卿設在板信商業銀行羅東分行之0000-0-00000000-0號活
  期儲蓄存款帳戶。
2.林嘉卿設在玉山銀行羅東分行之0000-000-000000號活期儲蓄
  存款帳戶。
3.林嘉卿設在合作金庫商業銀行羅東分行之0000000-000000號活
  期儲蓄存款帳戶。
(七)鼎盛興開發建設有限公司之銀行存款帳戶：
1.鼎盛興開發建設有限公司設在國泰世華銀行羅東分行之000-00
  -000000-0號活期儲蓄存款帳戶。
2.鼎盛興開發建設有限公司設在第一銀行羅東分行之000-00-000
  000號活期儲蓄存款帳戶。
3.鼎盛興開發建設有限公司設在合作金庫商業銀行羅東分行之00
  00000000000號活期儲蓄存款帳戶。
4.鼎盛興開發建設有限公司設在玉山銀行羅東分行之0000-000-0
  00000號、0000-000-000000號存款帳戶。
5.鼎盛興開發建設有限公司設在臺灣銀行羅東分行之0000000000
  00號活期存款帳戶、000000000000號支票存款帳戶。
(八)鼎鴻建設有限公司之銀行存款帳戶：
  鼎鴻建設有限公司設在臺灣銀行羅東分行之000000000000號
  活期存款帳戶、000000000000號支票存款帳戶。